臺灣花蓮地方法院花蓮簡易庭判決　　
　　　　　　　　　　　　　　　　　　　　　　　　九十三年度花簡字第二二一號　　
　　原　　　告　李日　
　　兼右原告之
　　訴訟代理人　李富強
　　被　　　告　王春林
右當事人間九十三年度花簡字第二二一號侵權行為損害賠償事件於中華民國九十四年
三月八日言詞辯論終結，判決如左：　　
    主  文
被告應給付原告李日新台幣肆仟捌佰玖拾玖元，及自民國九十三年八月二十六日起至
清償日止，按年息百分之五計算之利息。
被告應給付原告李富強新台幣陸仟貳佰伍拾元，及自民國九十三年八月二十六日起至
清償日止，按年息百分之五計算之利息。
原告其餘之訴駁回。
訴訟費用由被告負擔百分之五，餘由原告負擔。
本判決第一項、第二項得假執行。
    事 實 及 理 由
一、原告二人起訴主張：
（一）原告李日於民國九十三年七月二日二十一時許，駕駛原告李富強所有之ＱＸＪ
      四七八號機車，沿花蓮市進豐街五十七巷行駛，途經該巷與花蓮市明智街交岔
      路口時，適被告駕駛ＲＹ二三七八號自小客車沿花蓮市明智街行駛，被告因駕
      車疏失，致撞及原告駕駛之機車，使該機車受損，原告李日受傷。
（二）原告曾同意負責維修ＱＸＪ四七八號機車，並負責李日之醫療費用。然經原告
      申請調解，被告均避不見面。
（三）ＱＸＪ四七八號機車經送修，修復費用需新台幣（下同）六千二百五十元（其
      中工資為一千八百三十，零件為四千四百二十元）。
（四）原告李日因車禍受傷，支出：
      １醫藥費三千一百四十三元、藥膏四百五十元、護膝墊一百八十元，合計三千
        七百七十三元。
      ２請他人照顧費用一萬三千元。
      ３工作損失六萬元。
      ４精神慰撫金十萬元。
      ５並扣除被告已給付之二千元及代墊醫藥費七百五十元。
（五）為此依侵權行為法則、切結書之約定，請求被告給付原告李日十七萬四千零二
      十三元及自九十三年八月二十六日（即起訴狀繕本送達翌日）起之法定遲延利
      息；請求被告給付原告李富強六千二百五十元及自九十三年八月二十六日（即
      起訴狀繕本送達翌日）起之法定遲延利息。
二、被告則以下列陳述抗辯：
（一）原告李日與被告確實於九十三年七月二日發生車禍。系爭車禍之發生，是原告
      李日之機車撞原告的自小客車，被告沒有過失，且被告是基於同情心才簽立切
      結書。
（二）被告已給付二千元予原告李日，及代墊醫藥費七百五十元。　
（三）被告之自小客車因系爭車禍亦受損，尚未修理，然估價需修復費用二萬多元，
      主張抵銷。
三、兩造不爭執之事實：
    １原告李日騎乘原告李富強所有之機車，與被告發生系爭車禍。
    ２被告已給付原告李日二千元，並代墊部分醫藥費七百五十元。
四、本件應斟酌之重點：
　　１兩造各應負擔之系爭車禍肇事責任為何？
　　２原告二人請求給付之金額，有無理由？
五、本院之判斷：
（一）本件被告經合法通知，未於最後言詞辯論期日到場，查無民事訴訟法第三百八
      十六條所列各款情事，應准原告之聲請，由其一造辯論而為判決，合先敘明。
（二）原告李富強機車修復費用部分：
      原告李富強主張被告負責修復受損機車之事實，業據原告提出被告於九十三年
      七月二日出具之切結書一紙為證，被告對於該切結書之真正並不爭執，應可信
      為真實。而原告李富強主張機車修復費用需六千二百五十元之事實，亦有原告
      李富強提出之估價單為憑。另上開切結書之內容雖記載「機車損壞由本人負責
      維修完成」等語，然被告並非以修理機車為專業之人，解釋上兩造就該約定內
      容之本意，應係指由被告負責修復費用之意，而非限制受損機車僅得由被告本
      人親自修復之意。是原告李富強以被告事後避不見面，對於原告申請調解亦不
      予置理，被告於本院審理期間，亦明白表示拒絕履行之意，原告李富強請求被
      告給付機車之修復費用六千二百五十元，為有理由。
（三）原告李日醫療費用三千一百四十三元部分：
　　　原告李日因本件車禍受有右大腿撕裂傷之事實，為被告不爭執，並有原告李日
      提出之診斷證明書為憑，可認為真實。原告李日受傷後前往行政院衛生署花蓮
      醫院就醫，計支付之醫療費用為一千五百九十五元，此有該院以九十三年十一
      月二十四日函文在卷可佐，則原告李日提出被告表示負責醫療費切結書為真正
      ，已如前述，則原告李日依該切結書之約定，請求被告給付醫療費一千五百九
      十五元部分，於法有據，應予准許，逾此部分之請求，為無理由，不應准許。
（四）原告李日增加生活負擔之藥膏四百五十元、護膝一百八十元、請他人照顧費用
      一萬三千元、工作損失六萬元、精神慰撫金十萬元部分：
（１）原告李日與被告於九十三年七月二日二十一時許，在花蓮市進豐街五十七巷與
      花蓮市明智街交岔路口處，發生車禍，為兩造所不爭執。原告李日駕駛之ＱＸ
      Ｊ四七八號機車與被告之ＲＹ二三七八號自小客車於車禍發生當時，撞擊位置
      為ＱＸＪ四七八號機車之左側中間與ＲＹ二三七八號自小客車車前之右下方，
      此有原告提出之ＱＸＪ四七八號機車照片與ＲＹ二三七八號自小客車照片附於
      台灣花蓮地方法院檢察署九十三年發查字第九一三號偵查卷可佐，參以系爭肇
      事路段屬無號誌之交岔路口，原告李日行車方之進豐街五十七巷路寬小於被告
      行車方向之明智街，經本院勘驗現場屬實，製有現場圖在卷可參，以及依原告
      提出之現場照片可知，進豐街五十七巷方向路口，尚設置「停車再開」標誌，
      系爭車禍發生之際，原告李日之機車已駛出進豐街五十七巷到達交岔路口處，
      而被告之自小客車則甫駛出交岔路口等情研判，本院認原告駕駛機車有支線道
      車未暫停讓幹線道車先行之過失，而被告駕駛之自小客車有未減速慢行，作隨
      時停車準備之過失，原告李日應負百分之七十之肇事責任，而被告應負百分之
      三十之肇事責任。
（２）按因故意或過失不法侵害他人之權利者，負損害賠償責任；又不法侵害他人之
      身體、健康，被害人雖非財產上之損害，亦得請求賠償相當之金額，此民法第
      一百八十四條第一項前段、第一百九十五條第一項分別定有明文。所謂相當，
      應衡量兩造之社會經濟地位、身份、資歷及其他各種情形決定之。如上所述，
      被告既有過失不法侵害原告李日之身體健康行為，自應負損害賠償責任。
（３）就原告主張之藥膏四百五十元、護膝一百八十元、請他人照顧費用一萬三千元
      、工作損失六萬元、精神慰撫金十萬元等金額，是否可採，審核如左：
      １兩造於系爭車禍發生後，被告立具切結書表示願負責機車之修復與原告李日
        之醫療費，由該切結書記載之內容，原告李日對於其因車禍受傷所產生之其
        他損害，未見拋棄之意，是原告李日就醫療費以外之損害，仍可依侵權行為
        法律關係請求，先予指明。
      ２藥膏四百五十元：此部分難認係醫生指示所需，不足以認定與原告李日之治
        療有關。
      ３護膝一百八十元：原告李日受傷部位為右大腿撕裂傷、左膝瘀血，有花蓮醫
        院診斷證明書卷可稽，原告李日購買護膝一百八十元，衡情屬必要費用，應
        予准許。
      ４請他人照顧費用一萬三千元：原告李日於九十三年七月二日因本件車禍受傷
        ，並無住院之必要，此有花蓮醫院九十三年十一月二十四日函文內容可參，
        而原告李日亦自承是走路一■m一■m等語（見本院九十四年二月四日勘驗筆錄
        ），是原告李日主張其自九十三年七月三日至同年月十三日需他人照顧生活
        起居，難認有此必要，其請求該期間內之看護費用一萬三千元，不應准許。
　　　５工作損失六萬元：原告李日為大陸地區人民，其在台灣地區經許可之工作時
        間，自九十三年八月九日起，此有原告李日提出之台灣地區依親居留證、大
        陸地區配偶工作許可證等可參，是九十三年七月間，依相關法令，原告李日
        尚不得在台灣地區工作，其主張有工作損失六萬元，自難採信。
　　　６精神慰撫金十萬元：本院斟酌原告李日因本件車禍所受傷害為右大腿撕裂傷
        縫合六針、左膝瘀血、左後背瘀血，九十三年七月間計因該傷害至花蓮醫院
        門診六次、原告李日教育程度為小學、被告為大學（見九十三年發查字第九
        一三號卷內警訊筆錄有關教育程度之記載），原告李日為大陸地區人民，因
        依親居留台灣地區等情，認原告李日主張之精神慰撫金以二萬元為適當。
      ７即原告李日依侵權行為法則，得請求之金額為二萬零一百八十元。
（４）損害之發生或擴大，被害人與有過失者，法院得減輕賠償，或免除之，民法第
      二百十七條第一項定有明文。原告李日與被告就本件車禍之發生，各應負擔之
      過失責任分別為百分之七十、百分之三十，已如前述，則被告應賠償原告李日
      之損害金額為六千零五十四元（20180×3/10=6054，元以下四捨五入）。
（五）綜合上述（二）（三）部分，原告李日得請求之金額七千六百四十九元，再扣
      除被告已給付之二千七百五十元，即應為四千八百九十九元（1595+0000-0000
      =4899）。
六、從而，原告李富強依切結書之約定請求被告給付六千二百五十元及其利息，原告
    李日分依切結書之約定、侵權行為法則，請求被告給付四千八百九十九元及其利
    息，均有理由，應予准許，原告李日請求逾四千八百九十九元及其利息部分，為
    無理由，應予駁回。
七、至被告主張抵銷二萬餘元修車費部分，為原告否認，被告提出之交修單所載進廠
    日期為九十三年十二月十五日，距本件車禍發生之九十三年七月二日，達六個月
    之久，此部分難認被告已盡舉證責任，自不足為有被告之認定。
八、本件事證已明確，兩造其餘攻擊防禦及舉證，於本件判決結果已不生影響，爰不
    一一論駁。
九、本件原告勝訴部分，係就民事訴訟法第四百二十七條第一項訴訟適用簡易程序，
    所為被告敗訴之判決，爰依修正後民事訴訟法第三百八十九條第一項第三款規定
    ，依職權宣告假執行。
中　　　華　　　民　　　國　　九十四　　年　　　三　　　月　　三十　　　日
                              臺灣花蓮地方法院花蓮簡易庭
　　　　　　　　　　　　　　　　　法　　官    蘇  嫊  娟
右為正本係照原本作成。
如對本判決上訴須於判決送達後廿日內向本院提出上訴狀。未表明上訴理由者，應於
上訴後廿日內向本院提出上訴理由狀。(須按他造人數提出繕本)
 
中　　　華　　　民　　　國　　九十四　　年　　　三　　　月　　三十　　　日
 
                                  法院書記官　曾  允  志